臺灣新竹地方法院刑事判決
111年度簡上字第36號
上  訴  人  
即  被  告  林祐沂


上列上訴人即被告因妨害公務案件，不服本院新竹簡易庭111年
度竹簡字第145號中華民國111年2月22日第一審簡易判決（聲請
簡易判決處刑案號：111年度偵字第1236號），提起上訴，本院
管轄第二審之合議庭判決如下：
    主  文
上訴駁回。
    事實及理由
一、本案經本院審理結果，認原審以被告犯行明確，依刑事訴訟
    法第449條第1項前段等規定，量處被告拘役20日，如易科罰
    金，以新臺幣1,000元折算1日，核其認事用法均無不合，量
    刑亦屬妥適，應予維持，並引用原審刑事簡易判決書所記載
    之事實及理由（如附件）。
二、被告提起上訴，為認罪之表示，並稱：請求從輕量刑等語。
    經查：
（一）按量刑之輕重，係事實審法院得依職權自由裁量之事項，
      茍已斟酌刑法第57條各款所列情狀而未逾越法定刑度，則
      不得遽指為違法；又刑罰之量定屬法院自由裁量之職權行
      使，但仍應審酌刑法第57條所列各款事由及一切情狀，為
      酌量輕重之標準，並非漫無限制，在同一犯罪事實與情節
      ，如別無其他加重或減輕之原因，下級法院量定之刑，亦
      無過重或失輕之不當情形，則上級法院對於下級法院之職
      權行使，原則上應予尊重（最高法院72年台上字第6696號
      判例、85年度台上字第2446號判決意旨參照）。由上可知
      法律固賦予法官自由裁量權，但此項裁量權之行使，並非
      得以任意或自由為之，仍應受一般法律原則之拘束，必須
      符合法律授權之目的，並受法律秩序之理念、法律感情及
      慣例所規範，法官量刑權雖係受法律拘束之裁量原則，但
      其內涵仍將因各法官之理念、價值觀、法學教育背景之不
      同而異，是以自由裁量之界限仍難有客觀之解答，端賴法
      官於個案審判時，依個案事由加以審酌，若無裁量濫用情
      事，難謂有不當之處。
（二）原審就被告本次犯行，量處拘役20日，並諭知易科罰金之
      折算標準，已詳加審認被告明知員警取締交通違規，本為
      依法執行職務之公務員，縱就是否違規有異議，本應理性
      溝通、循適法途徑處理，被告竟恣意以不雅言詞侮辱依法
      執行職務之員警，顯然欠缺對員警之基本尊重，所為應予
      責難，另考量被告坦承犯行之犯後態度，兼衡其智識程度
      、家庭及經濟狀況等一切情狀後於法定刑度範圍內量刑，
      尚無其他明顯事證可認原審上開量刑有何裁量逾越或裁量
      濫用之明顯違法情事，從而，被告執上訴意旨請求撤銷改
      判，並無理由，應予駁回。
據上論斷，應依刑事訴訟法第455條之1第1項、第3項、第373條
、第368條，判決如主文。
本案經檢察官侯少卿聲請以簡易判決處刑，檢察官葉益發到庭執
行職務。
中　　華　　民　　國　　111 　年　　8 　　月　　9 　　日
              刑事第七庭審判長法  官  馮俊郎
                              法  官  王榮賓
                              法  官  王子謙
以上正本證明與原本無異。
不得上訴。 
中　　華　　民　　國　　111 　年　　8 　　月　　9 　　日
                              書記官  廖宜君　　
附錄本案論罪科刑法條全文：
修正前刑法第140條
於公務員依法執行職務時，當場侮辱或對於其依法執行之職務公
然侮辱者，處六月以下有期徒刑、拘役或三千元以下罰金。
對於公署公然侮辱者，亦同。
（附件）
臺灣新竹地方法院刑事簡易判決
111年度竹簡字第145號
聲  請  人  臺灣新竹地方檢察署檢察官
被      告  林祐沂



上列被告因妨害公務案件，經檢察官聲請以簡易判決處刑（111 
年度偵字第1236號），本院判決如下：
    主  文
林祐沂犯侮辱公務員罪，處拘役貳拾日，如易科罰金，以新臺幣
壹仟元折算壹日。
    事 實 及 理 由
一、本件犯罪事實及證據，均引用檢察官聲請簡易判決處刑書之
    記載（如附件）。
二、論罪科刑：
（一）按行為後法律有變更者，適用行為時之法律，但行為後之
      法律有利於行為人者，適用最有利於行為人之法律，刑法
      第2條第1項定有明文。查被告行為後，刑法第140條之規
      定已於民國111年1月12日修正公布，並於同月14日施行，
      修正前後侮辱公務員罪之構成要件不變，然法定刑由原本
      「處6月以下有期徒刑、拘役或3000元以下罰金」，修正
      為「處1年以下有期徒刑、拘役或10萬元以下罰金」，新
      法提高法定刑，是經比較新舊法之結果，應以修正前之規
      定較有利於被告，即適用修正前刑法第140條第1項之規定
      處斷。核被告所為，係犯修正前刑法第140條第1項前段之
      侮辱公務員罪。
（二）爰以行為人之責任為基礎，審酌被告明知員警取締交通違
      規，本為依法執行職務之公務員，縱就是否違規有異議，
      本應理性溝通、循適法途徑處理，被告竟恣意以不雅言詞
      侮辱依法執行職務之員警，顯然欠缺對員警之基本尊重，
      所為應予責難，另考量被告坦承犯行之犯後態度，兼衡其
      智識程度、家庭及經濟狀況等一切情狀，量處如主文所示
      之刑，並諭知易科罰金之折算標準。
三、依刑事訴訟法第449條第1項前段，逕以簡易判決處刑如主文
    。
四、如不服本判決，得自收受送達之翌日起20日內向本院提出上
    訴狀，上訴於本院第二審合議庭（須附繕本）。
本案經檢察官侯少卿聲請以簡易判決處刑。
中    華    民    國    111    年     2     月    22  日
                       新竹簡易庭  法  官  潘韋廷
以上正本證明與原本無異。
如不服本判決，得自收受送達之日起20日內，向本院提起上訴。
中　　華　　民　　國　　111 　年　　2 　　月　　22　　日
                                   書記官  彭筠凱
附錄本案論罪科刑法條全文：
修正前刑法第140條第1項
於公務員依法執行職務時，當場侮辱，或對於其依法執行之職務
公然侮辱者，處六月以下有期徒刑、拘役或三千元以下罰金。
【附件】 
臺灣新竹地方檢察署檢察官聲請簡易判決處刑書　
111年度偵字第1236號
　　被　　　告　林祐沂　
上列被告因妨害公務案件，業經偵查終結，認為宜以簡易判決處
刑，茲將犯罪事實及證據並所犯法條分敘如下：
　　　　犯罪事實
一、林祐沂於民國111年1月6日15時26分許，騎乘車號000-0000
    號機車在新竹市東門圓環與信義街口時，因騎車抽菸，為新
    竹市警察局第二分局東門派出所員警何子平、簡珮宇依法執
    行巡邏勤務攔查告發時，林祐沂因不服取締，竟基於妨害公
    務之犯意，當場以「幹你娘」侮辱員警何子平、簡珮宇。
二、案經新竹市警察局第二分局報告偵辦。
 　　　 證據並所犯法條
一、證據：(一)被告林祐沂之供述，(二)警員簡珮宇出具之偵查
    報告、妨害公務錄影紀錄暨譯文、新竹市警察局舉發違反道
    路交通管理事件通知單等在卷可資佐證，被告犯嫌已堪認定
    。
二、所犯法條：被告林祐沂所為，係犯修正前刑法第140條第1項
    前段之妨害公務罪嫌。
三、依刑事訴訟法第451條第1項聲請逕以簡易判決處刑。　　
　　此　　致
臺灣新竹地方法院
中　　華　　民　　國　 111　　年　　1 　　月　　19　　日
                            檢察官  侯  少  卿
本件正本證明與原本無異。
中　　華　　民　　國　 111　　年　　1 　　月　　26　　日
                            書記官  宋  品  誼